【裁判字號】    97,消債更,992
【裁判日期】    971231
【裁判案由】    更生
【裁判全文】
臺灣桃園地方法院民事裁定           97年度消債更字第992號
聲  請  人
即  債務人    甲○○
                          2號.
代  理  人  江仁俊律師
上列當事人因消費者債務清理事件聲請更生，本院裁定如下：
    主  文
聲請駁回。
聲請費用由聲請人負擔。
    理  由
一、更生之聲請有下列情形之一者，應駁回之：債務人經法院通
    知，無正當理由而不到場，或到場而不為真實之陳述，或拒
    絕提出關係文件或為財產變動狀況之報告；又聲請更生或清
    算不合程式或不備其他要件者，法院應以裁定駁回之。但其
    情形可以補正者，法院應定期間先命補正，消費者債務清理
    條例第46條第3款、第8條定有明文。
二、查本件債務人向本院聲請更生主張：其於消費者債務清理條
    例施行前，曾依照中華民國銀行公會會員辦理消費金融案件
    無擔保債務協商機制與金融機構成立協商（下稱債務協商）
    ，惟因有不可歸責於己致履行顯有重大困難之事由致無從履
    約，且其無擔保或無優先權之債務總額為新台幣（下同）1,
    104,306 元，復未經法院裁定開始更生程序或許可和解或宣
    告破產云云。惟查，本件債務人曾與各債權銀行成立債務協
    商乙節，有財團法人金融聯合徵信中心資料在卷可稽。但債
    務人聲請更生，就成立協商後有何不可歸責於己致履行顯有
    重大困難之事由與證據，債務人僅主張每月收入約25,000
    元，協商條件每月須繳38,000元，顯入不敷出，致聲請人履
    行協商顯有重大困難，因而毀諾云云。惟債務人就「不可歸
    責」於己致履行顯有重大困難之事由與證據，迄未提出可使
    法院信其主張為真實之證據而加以釋明，亦未提出協議書以
    釋明協商金額，應屬「釋明欠缺」。又本院於97年12月4日
    訊問聲請人時，聲請人同意與銀行再次協商，乃當庭諭知聲
    請人本人應於97年12月30日再次到庭為說明，惟債務人無正
    當理由而未於前述期日到院。依上述消費者債務清理條例第
    46條第3 款規定，債務人經法院通知有到庭之義務，係因更
    生程序乃為保護有更生誠意之債務人而設，債務人若不配合
    法院而為協力行為，即足認其欠缺清理債務之誠意，且無聲
    請更生之真意，自無加以保護之必要，是本件既有消費者債
    務清理條例第46條第3 款所定情形，且上開欠缺又屬無從補
    正，依上說明，自應駁回其更生之聲請。
三、依消費者債務清理條例第46條第3 款、第15條，民事訴訟法
    第95條、第78條，裁定如主文。
中    華    民    國    97    年    12    月    31    日
                  民事庭法  官  王耀興
以上係按照原本作成。
如對本裁定抗告須於裁定送達後10日內向本院提出抗告狀，並應
繳納抗告裁判費新台幣1,000 元。
中    華    民    國    97    年    12    月    31    日
                        書記官  李宛儒


司法院資訊處製作；財團法人民間司法改革基金會備份。
